# 与长期股权投资相关的政府补助

提问人：钢齿 侠 Laura 时间：2023-03-27 17:41:58
@chenyiwei，请教陈版主：公司于 2021 年收购了一家公司，已经支付了股权收购款，但由于合同还约定业绩承诺事项，故还有一部分或有对价在未来三年支付，目前已经支付了前 2 年的或有股权对价，还有第三年的要根据被收购公司的业绩情况确定是否支付。公司 21 年的时候全额确认了长投。公司在 23 年利用这个收购项目申请了“鼓励和支持企业兼并重组项目资金”。问题：
（ 1 ）该政府补助在个别报表属于与资产相关的政府补助？合并报表属于与收益相关的政府补助？
（ 2 ）公司已经在 21 年全额确认了长期股权投资，针对剩余或有股权对价确认了其他非流动负债。
①已经取得了控制权，是否表明该政府补助是对以前事项的补助，应当在收到当期全额计入其他收益？
②还是说由于剩余股权或有对价尚未支付完毕，应当按照已支付价款/长投成本确认其他收益？

回答人：chenyiwei
1 、个别报表层面属于与资产（长期股权投资）相关的政府补助。合并报表层面，如果被收购企业为“单一资产实体”，则可以认为该项补助是与该特定单一资产相关的补助，在该资产的折旧、摊销年限内，在合并报表层面进行摊销。如果被收购方构成“业务”，不属于单一资产实体的，则合并报表层面继续将其作为递延收益处理。
2 、对于后续取决于被收购方业绩的剩余价款，应一方面按合同约定全额确认长期应付款（应付股权收购款），另一方面参照非同一控制下合并中的或有对价，确认交易性金融资产。这两者不能混淆或抵销。

提问人：2009one 时间：2023-04-26 13:42:37
请教陈版，公司收到政府财政补助，用财政补助新设子公司，并用财政拨款进行增资。请问增资时会计处理：借：
长期股权投资/贷：银行存款；同时借：递延收益/贷：其他收益？还是在处置股权时，转销递延收益？

回答人：chenyiwei
处置股权时，才能将对应于长期股权投资的递延收益转入其他收益。